臺灣雲林地方法院刑事判決　　　　　　　 94年度訴字第184號
公　訴　人　臺灣雲林地方法院檢察署檢察官
被　　　告　丙○○　男　27歲.
　　　　　　　　　　國民
指定辯護人　本院公設辯護人乙○○
被　　　告　甲○○　男　29歲.
　　　　　　　　　　國民
　　　　　　丁○○　男　30歲.
　　　　　　　　　　國民
上二人共同
選任辯護人　藍庭光律師
　　　　　　劉志卿律師
上列被告因違反毒品危害防制條例案件，經檢察官提起公訴（94
年度偵字第549 號），本院判決如下：
    主  文
丙○○共同連續販賣第貳級毒品，累犯，處有期徒刑肆年陸月。
扣案之第貳級毒品安非他命參拾肆包（合計淨重參拾陸點零壹伍
陸公克）沒收銷燬之，外包裝參拾肆袋沒收之。丁○○、甲○○
、丙○○共同販賣毒品所得新臺幣伍佰元、丁○○、丙○○共同
販賣毒品所得新臺幣伍佰元、丙○○單獨販賣毒品所得新臺幣參
仟元均沒收之，如全部或一部不能沒收時，以其財產抵償之。
丁○○共同連續販賣第貳級毒品，累犯，處有期徒刑伍年陸月，
扣案之第貳級毒品安非他命參拾肆包（合計淨重參拾陸點零壹伍
陸公克）沒收銷燬之，外包裝參拾肆袋沒收之。丁○○、甲○○
、丙○○共同販賣毒品所得新臺幣伍佰元、丁○○、丙○○共同
販賣毒品所得新臺幣伍佰元、丁○○、甲○○共同販賣毒品所得
新臺幣參仟元、丁○○單獨販賣毒品所得新臺幣壹仟元均沒收之
，其中新臺幣貳仟元由扣案之新臺幣壹萬捌仟玖佰元沒收之，其
餘如全部或一部不能沒收時，以其財產抵償之；又連續轉讓第貳
級毒品，累犯，處有期徒刑壹年。應執行有期徒刑陸年肆月，扣
案之第貳級毒品安非他命參拾肆包（合計淨重參拾陸點零壹伍陸
公克）沒收銷燬之，外包裝參拾肆袋沒收之。丁○○、甲○○、
丙○○共同販賣毒品所得新臺幣伍佰元、丁○○、丙○○共同販
賣毒品所得新臺幣伍佰元、丁○○、甲○○共同販賣毒品所得新
臺幣參仟元、丁○○單獨販賣毒品所得新臺幣壹仟元均沒收之，
其中新臺幣貳仟元由扣案之新臺幣壹萬捌仟玖佰元沒收之，其餘
如全部或一部不能沒收時，以其財產抵償之。
甲○○共同連續販賣第貳級毒品，處有期徒刑參年拾月，扣案之
第貳級毒品安非他命參拾肆包（合計淨重參拾陸點零壹伍陸公克
）沒收銷燬之，外包裝參拾肆袋沒收之。丁○○、甲○○、丙○○共同販賣毒品所得新臺幣伍佰元，及丁○○、甲○○共同販賣
毒品所得新臺幣參仟元均沒收之，其中新臺幣貳仟元由扣案之新
臺幣壹萬捌仟玖佰元沒收之，其餘如全部或一部不能沒收時，以
其財產抵償之。
    事  實  及  理  由
一、犯罪事實：
    (一)丙○○前於民國91年間因賭博案件，經法院判處有期徒刑
      3 月確定，於91年12月17日執行完畢。丁○○則於91年間
      因傷害案件，經法院判處有期徒刑3 月確定，於91年11月
      2 日執行完畢。
    (二)丙○○意圖販賣第二級毒品安非他命（以下簡稱安非他命
      ）牟利，並基於概括之犯意，於93年11月初某日、同年11
      月中旬某日及12月初某日，由謝燦彬至丙○○位於雲林縣
      北港鎮○○里○○○路1 號住處，向丙○○購買毒品安非
      他命。丙○○前往雲林縣北港鎮媽祖廟堤防邊郵局及北港
      國中旁電話亭，向姓名、年籍不詳綽號「阿水」之成年男
      子取得數量不詳之安非他命後，再返回其上開住處，以每
      次每包新臺幣（下同）1,000 元之代價，連續將數量不詳
      之安非他命販賣予謝燦彬3 次，共得款3,000 元。
    (三)丁○○向姓名、年籍不詳之人取得數量不詳之安非他命後
      ，將安非他命置於丁○○位於嘉義縣六腳鄉蘇厝寮4 之8
      號租屋處。丁○○與與姓名、年籍不詳之成年男子，基於
      販賣安非他命之犯意聯絡，並基於概括犯意，於93年12月
      28日11時15分許，由吳培勤以門號0000000000號行動電話
      與丁○○所使用之門號0000000000行動電話聯絡，向丁○○購買安非他命，雙方約定交易價格及地點後，丁○○即
      將數量不詳之安非他命1 包交予該名男子，由該名男子攜
      至雲林縣北港鎮北港國中旁，以1,000 元之代價，販賣安
      非他命予吳培勤1 次，得款1,000 元。
    (四)丁○○承前概括犯意，並與甲○○基於販賣安非他命之犯
      意聯絡，於94年1 月19日18時5 分許，吳培勤再以門號00
      00000000號行動電話與丁○○所使用之門號0000000000號
      行動電話聯絡，向丁○○購買安非他命，雙方約定交易價
      格及地點後，丁○○即通知甲○○，由甲○○在丁○○位
      於嘉義縣六腳鄉蘇厝寮4 之8 號租屋處，將數量不詳之安
      非他命1 包，以3,000 元之代價販賣予吳培勤1 次，得款
      3,000元。
    (五)姚順泰於93年12月底某日，至雲林縣北港鎮○○路媽祖廟
      旁，欲以500 元向丙○○購買安非他命，丁○○與丙○○
      即基於犯意聯絡，並承前販賣安非他命之概括犯意，由丙○○至丁○○上開租屋處取出數量不詳之安非他命1 包後
      ，再返回上開媽祖廟旁，以500 元之代價販賣安非他命予
      姚順泰1 次，得款500 元。
    (六)姚順泰於94年1 月23日21時44分許，以門號0000000000號
      之行動電話與丙○○住處電話000000000 號聯絡，欲再以
      500 元向丙○○購買安非他命，丁○○、丙○○、甲○○
      即基於販賣安非他命之犯意聯絡，並承前概括犯意，由丙○○至丁○○上開租屋處，向甲○○拿取數量不詳之安非
      他命1 包後，至雲林縣北港鎮○○路旁，以500 元之代價
      販賣安非他命予姚順泰1 次，得款500 元。丙○○隨後將
      500 元價金轉交予甲○○。
    (七)丁○○另基於轉讓第二級毒品之概括犯意，先後自93年11
      月某日起至94年1 月24日止，在其上開租屋處，連續無償
      轉讓數量不詳之安非他命予丙○○5 次，供其吸食；另於
      94年1 月初某日起至同年月25日止，在上開租屋處，連續
      無償轉讓數量不詳之安非他命予甲○○10次，供其吸食。
二、認定犯罪事實所憑證據及理由：
    (一)證人謝燦彬於警詢及檢察官面前之證述筆錄。證明：被告
      丙○○連續於93年11月初某日、11月中旬某日及12月初某
      日，以每次每包1,000 元之代價，將數量不詳之安非他命
      販賣予謝燦彬3 次，得款3,000 元。
    (二)證人吳培勤於檢察官面前之證述筆錄。證明：吳培勤於93
      年12月28日及94年1 月19日，分別以1,000 元及3,000 元
      向丁○○購買安非他命，丁○○分別將數量不詳之安非他
      命交由某不詳男子及甲○○，與吳培勤完成交易。
    (三)證人姚順泰於檢察官面前之證述筆錄。證明：姚順泰於93
      年12月底及94年1 月23日，分別以500 元向丙○○購買安
      非他命，丙○○至某處取得數量不詳之安非他命後，與姚
      順泰完成交易。
    (四)被告丁○○使用之門號0000000000號行動電話監察作業譯
      文摘要報告書1 份。證明：吳培勤以電話向丁○○聯絡購
      買安非他命。
    (五)扣案販賣安非他命所得2,000 元，及憲兵司令部刑事鑑識
      中心鑑驗通知書1 份。證明：被告丁○○、甲○○販賣安
      非他命之犯行，及扣案之疑似毒品34包（起訴書誤載為33
      包，合計淨重36.25 公克），經送鑑定結果，均含有第二
      級毒品甲基安非他命成分。
    (六)被告甲○○、丙○○於本院審理時之供述筆錄。證明：丁○○分別轉讓5 次數量不詳之安非他命予丙○○，及10次
      數量不詳之安非他命予甲○○。
    (七)被告丁○○、甲○○、丙○○於審理時均坦白承認上開犯
      罪事實，並有其等於警詢、檢察官面前之供述筆錄在卷可
      稽。
    被告丁○○、甲○○、丙○○之自白與相關證據均相符合，
    本件事證明確，被告3人之犯行均堪認定。
三、論罪科刑之理由：
    (一)被告丙○○、甲○○所為，均係犯毒品危害防制條例第4
      條第2 項販賣第二級毒品罪；被告丁○○所為，係犯同條
      例第4 條第2 項販賣第二級毒品罪，及同條例第8 條第2
      項轉讓第二級毒品罪。被告丙○○、甲○○及丁○○持有
      安非他命之低度行為，分別為販賣、轉讓安非他命之高度
      行為所吸收，不另論罪。
    (二)被告丁○○與某不詳成年男子就犯罪事實(三)部分，被告丁○○、甲○○就犯罪事實(四)部分，被告丁○○、丙○○就
      犯罪事實(五)部分，被告丁○○、丙○○、甲○○就犯罪事
      實(六)部分，均有犯意聯絡及行為分擔，為共同正犯。
    (三)被告丙○○、甲○○及丁○○先後多次販賣第二級毒品犯
      行，及被告丁○○多次轉讓第二級毒品犯行，時間緊接，
      所犯均係構成要件相同之罪，顯均係基於概括犯意為之，
      均為連續犯，應各依刑法第56條規定，論以一罪，被告丙○○、甲○○、丁○○販賣第二級毒品部分，僅就法定刑
      有期徒刑及罰金刑部分加重其刑，至其法定刑無期徒刑部
      分，依法不得加重；被告丁○○轉讓第二級毒品罪部分，
      依法加重其刑。
    (四)又被告丙○○前於91年間因賭博案件，經法院判處有期徒
      刑3 月確定，於91年12月17日執行完畢；丁○○則於91年
      間因傷害案件，經法院判處有期徒刑3 月確定，於91年11
      月2 日執行完畢，有其等臺灣高等法院被告全國前案記錄
      表各1 份在卷可稽。被告丙○○、丁○○於有期徒刑執行
      完畢後，5 年內再犯本件有期徒刑以上之罪，均為累犯，
      應依刑法第47條規定，被告丙○○、丁○○販賣第二級毒
      品部分，僅就法定刑有期徒刑及罰金刑部分加重其刑，並
      依法遞予加重，至其法定刑無期徒刑部分，依法不得加重
      ；被告丁○○轉讓第二級毒品部分，依法加重其刑，並依
      法遞予加重。
    (五)被告丁○○、甲○○、丙○○於本院審理時均坦承犯行，
      並表示願意協助偵查機關查緝毒品來源，然偵查機關目前
      尚未破獲毒品來源，併參以被告丁○○遭查獲販賣次數為
      4 次，犯罪所得為5,000 元，扣案之安非他命僅36.25 公
      克，數量非鉅；被告丙○○販賣次數為5 次，犯罪所得為
      4,000 元，交易對象僅限於謝燦彬、姚順泰2 人；被告甲○○販賣次數為2 次，犯罪所得為3,500 元，僅販賣予吳
      培勤、姚順泰2 人。被告3 人之犯行，與販賣毒品之數量
      動輒達數公斤以上之大毒梟迥然不同，危害社會之程度亦
      有差別。而毒品危害防制條例第四條第二項法定本刑為無
      期徒刑或7 年以上有期徒刑，縱對被告丁○○、甲○○、
      丙○○處以最低度刑，仍屬過重，有法重情輕、罪刑不相
      當之情形，爰依刑法第59條規定減輕其刑，並依法先加後
      減。
    (六)本院審酌：1.被告3 人之販毒行為，非僅戕害身心，有害
      國民健康，復可能引發各種犯罪，對國家社會治安之危害
      非淺。2.被告丙○○僅國中畢業，教育程度不高，智識淺
      薄，因身染毒癮，無資力負擔購毒費用，為貪圖施用免費
      毒品，竟鋌而走險販賣毒品；然其販賣次數為5 次，犯罪
      所得不多，販賣之對象謝燦彬、姚順泰，原即有施用毒品
      習慣，販賣所得利潤亦非全為被告丙○○所有，及其犯後
      坦承犯行，具有悔意，犯後態度良好。3.被告丁○○販賣
      次數為4 次，犯罪所得尚微，遭查獲販賣之對象吳培勤、
      姚順泰，原即有施用毒品惡習，並未將毒品流散至一般社
      會大眾。惟被告丁○○於本件犯行係先向上手購買安非他
      命，再提供安非他命予被告丙○○、甲○○施用，利用其
      2 人為其販賣毒品，犯罪情節較重，犯罪所得利潤亦歸其
      所有，惡性非輕。然其犯後坦承犯行，具有悔意，犯後態
      度良好，並表示願意協助偵查機關查緝毒品來源。4.被告
      甲○○前無犯罪前科，有其臺灣高等法院被告全國前案紀
      錄表在卷可按，顯見其素行良好。被告甲○○係因與妻子
      吵架離家出走而結識丁○○，進而染上吸毒惡習，受到毒
      品控制，為丁○○跑腿與買受人完成交易，其販賣之對象
      為2 人，販賣所得3,500 元均由丁○○取得，犯罪情節較
      輕，及其他一切情狀，分別量處如主文所示之刑，並就丁○○部分，定其應執行刑。至公訴人對被告丁○○販賣第
      二級毒品、轉讓第二級毒品部分分別求處有期徒刑4 年6
      月及8 月，就被告甲○○求處有期徒刑3 年6 月。然公訴
      人未審酌被告丁○○於本件販賣毒品犯行，係居於主謀角
      色，並藉提供安非他命予丙○○、甲○○，令丙○○2 人
      為其販賣毒品，犯罪情節顯較丙○○為重，公訴人竟就被
      告丁○○、丙○○同求處有期徒刑4 年6 月，顯有不當。
      又被告甲○○係連續販賣第二級毒品，應依刑法第56條規
      定，加重其刑，雖依刑法第59條酌減其刑，亦不得論以最
      低度刑3 年6 月，故公訴人求處有期徒刑3 年6 月，亦有
      不妥，為本院所不採，併此敘明。
    (七)扣案之安非他命34包（合計淨重36.25 公克，取樣0.2344
      公克，餘36.0156 公克），應依毒品危害防制條例第18條
      第1 項前段宣告沒收銷燬之。毒品安非他命之外包裝34個
      ，為被告丁○○所有，業據被告丁○○供承在卷，顯係被
      告丁○○為販賣安非他命藉以分裝安非他命之用，應依同
      條例第19條第1 項規定沒收之。又丁○○、甲○○、丙○○共同販賣毒品所得500 元、丁○○、丙○○共同販賣毒
      品所得500 元、丁○○、甲○○共同販賣毒品所得3,000
      元、丁○○單獨販賣毒品所得1,000 元，及丙○○單獨販
      賣毒品所得3,000 元，應依毒品危害防制條例第19條第1
      項之規定，予以宣告沒收，其中被告丁○○、甲○○共同
      販賣安非他命所得之2,000 元，應由扣案之18,900元沒收
      之，其餘如全部或一部不能沒收時，以其等之財產抵償之
      。
四、不另為無罪諭知部分：
    (一)公訴意旨另以：被告丙○○3 次販賣予謝燦彬之安非他命
      ，亦為被告丁○○所提供，因認被告丁○○就此部分亦涉
      犯毒品危害防制條例第4 條第2 項販賣第二級毒品罪嫌。
    (二)被告丁○○於本院審理時就此部分雖為有罪之答辯，然查
      ：
      1.按被告或共犯之自白，不得作為有罪判決之唯一證據，
        仍應調查其他必要之證據，以察其是否與事實相符，刑
        事訴訟法第156 條第2 項定有明文。又檢察官就被告犯
        罪事實，應負舉證責任，並指出證明之方法。因此，檢
        察官對於起訴之犯罪事實，應負提出證據及說服之實質
        舉證責任。倘其所提出之證據，不足為被告有罪之積極
        證明，或其指出證明之方法，無從說服法院以形成被告
        有罪之心證，基於無罪推定之原則，自應為被告無罪判
        決之諭知（最高法院92年台上字第128 號判例要旨參照
        ）。
      2.被告丁○○就此部分雖為有罪之答辯，然其於本院準備
        程序時供稱：不記得是否有賣安非他命給謝燦彬，對謝
        燦彬沒有印象。被告丙○○於本院準備程序及本院審理
        時，亦供稱：賣給謝燦彬之安非他命係向綽號「阿水」
        之人拿取，丁○○當時人在北部，也還未認識甲○○。
      3.從而，被告之自白與同案被告丙○○之供述並不一致，
        公訴人亦未提出其他證據，證明被告丙○○販賣予謝燦
        彬之安非他命係被告丁○○所提供，就此部分被告丁○○是否亦觸犯販賣第二級毒品罪，仍存在著合理懷疑，
        揆諸前揭判例要旨，原應為被告丁○○無罪之判決，然
        起訴書認此部分與前開有罪部分有連續犯之裁判上一罪
        關係，爰不另為無罪之諭知。
五、適用之法律：
    依刑事訴訟法第299條第1項，毒品危害防制條例第4條第2項
    、第8條第2項、第18條第1項前段、第19條第1項，刑法第11
    條前段、第28條、第56條、第47條、第59條、第51條第5 款
    ，判決如主文。
中　　華　　民　　國　　94　　年　　6 　　月　　30　　日
                  刑事第一庭    審判長法  官 康 樹 正
                                      法  官 侯 廷 昌
                                      法  官 楊 欣 怡
以上正本證明與原本無異。
如不服本判決，應於判決送達後10日內，向本院提出上訴狀。（
須附繕本）
                                      書記官 洪 秀 虹
中　　華　　民　　國　　94　　年　　6 　　月　　30　　日
附錄法條：
毒品危害防制條例第4條第2項
製造、運輸、販賣第二級毒品者，處無期徒刑或7 年以上有期徒
刑，得併科新臺幣7 百萬元以下罰金。
毒品危害防制條例第8條第2項
轉讓第二級毒品者，處6 月以上5 年以下有期徒刑，得併科新臺
幣70萬元以下罰金。
